【裁判字號】    91,訴,2318
【裁判日期】    920123
【裁判案由】    債務人異議之訴
【裁判全文】
臺灣板橋地方法院民事判決  九十一年度訴字第二三一八號
    原      告  惠強染整有限公司
    法定代理人  甲○
    被      告  保嘉實業有限公司
    法定代理人  乙○○
右當事人間債務人異議之訴事件，本院判決如左：
    主      文
原告之訴駁回。
訴訟費用由原告負擔。
    事      實
甲、原告方面：
  一、聲明：求為判決：（一）本院民國九十一年度執字第一七０二九號給付酬金強
      制執行事件就原告所為之強制執行程序應予撤銷。（二）訴訟費用由被告負擔
      。
  二、陳述：
    （一）被告以台灣高等法院九十年度上字第一二九一號民事判決為執行名義，依
          據強制執行法規定請求鈞院就原告對訴外人臺灣銀行樹林分行、台北國際
          商業銀行股份有限公司樹林分行之債權，在新台幣一百五十七萬七千九百
          五十二元，及自九十年一月十二日起至清償日止，按年息百分之五之利息
          ，及本件執行費用新台幣一萬一千三百八十六元之範圍予以扣押。惟本件
          執行名義效力並未及於本件原告，按強制執行之當事人，依執行名義之記
          載定之，本件台灣板橋地方法院九十一年度民執正字第一七０一九號執行
          事件之執行名義，為台灣高等法院九十年度上字第一二九一號民事判決，
          該判決所記載之債務人雖為「惠強染整有限公司」，然該執行名義效力所
          及之「惠強染整有限公司」統一編號為「00000000」法定代理人
          為「蕭麗姿」，公司地址為「台北縣樹林鎮○○街二四０巷十二號」，而
          本件原告「惠強染整有限公司」統一編號為「00000000」法定代
          理人為「甲○」、公司地址為「台北縣樹林市○○街二一二巷二號」，二
          者除公司名稱相同外，實為不相關之二個法人，故本件執行名義之效力，
          並未及於原告。
    （二）原告對於訴外人臺灣銀行樹林分行、台北國際商業銀行股份有限公司樹林
          分行之債權，並非執行名義效力所及之債務人之財產，鈞院自不得就該債
          權為強制執行。爰依強制執行法第十四條之一規定起訴請求如主文第一項
          所示之鈞院民國九十一年度執字第一七０二九號給付酬金強制執行事件就
          原告所為之強制執行程序應予撤銷。
  三、證據：提出台灣高等法院八十六年度抗字第一九四二號判決、本院九十一年度
      民執政字第一七０一九號執行命令、統一編號「00000000」及「00
      000000」惠強染整有限公司基本資料各一份（均影本）為證。
乙、被告方面：被告經合法通知未於言詞辯論期日到場，亦未提出書狀作何聲明或陳
    述。
丙、本院依職權調閱本院九十一年度執字第一七０二九號給付酬金事件民事執行卷宗
    。
    理    由
一、被告經合法通知未於言詞辯論期日到場，核無民事訴訟法第三百八十六條所列各
    款情形，爰依原告之聲請，由其一造辯論而為判決。
二、原告主張之右揭事實，業據其提出與所述相符之卷附台灣高等法院八十六年度抗
    字第一九四二號判決、本院九十一年度民執政字第一七０二九號執行命令、統一
    編號「00000000」及「00000000」惠強染整有限公司基本資料
    各一份（均影本）為證，被告經合法通知並未到庭亦未提出書狀爭執上情，且經
    本院依職權調借本院九十一年度執字第一七０二九號民事執行卷宗核閱屬實，原
    告之陳述及提出之上開證據堪信為真實。
三、按債務人對於債權人依第四條之二規定聲請強制執行，如主張非執行名義效力所
    及者得於強制執行程序終結前，向執行法院對債權人對債權人提起異議之訴，強
    制執行法第十四條之一第一項定有明文。查本件被告係以台灣高等法院九十年度
    上字第一二九一號確定判決為執行名義，以債務人惠強染整有限公司法定代理人
    現已變更為張玉貞，而以原告公司為債務人（相對人）向本院聲請就原告對訴外
    人臺灣銀行樹林分行、台北國際商業銀行股份有限公司樹林分行之債權，在新台
    幣一百五十七萬七千九百五十二元，及自九十年一月十二日起至清償日止，按年
    息百分之五之利息，及本件執行費用新台幣一萬一千三百八十六元之範圍予以扣
    押，准予強制執行。惟查：公司解散者，其法人人格消滅，公司解散後另設立他
    公司者，既非變更組織，彼此間之權利義務，並無繼續性，即無所謂前身後身。
    又已解散之公司與新設立之公司在邏輯上原非同時存在，自亦無從發生概括承受
    權利義務問題（最高法院五十九年度台上字第一九七五號判決可資參照）。本件
    執行名義所記載之債務人為統一編號「00000000」之惠強染整有限公司
    、法定代理人為「蕭麗姿」，公司地址為「台北縣樹林鎮○○街二四０巷十二號
    」，有台灣高等法院九十年度上字第一二九一號民事判決書在卷可參，而該公司
    業於八十八年三月九日登記解散，亦有該公司基本資料查詢一紙在卷可按，而原
    告公司係於八十八年四月一日經核准登記設立，統一編號為「00000000
    」法定代理人登記設立時為「張玉貞」，現變更登記為「甲○」、公司地址為「
    台北縣樹林市○○街二一二巷二號」，有經濟部公司執照（附於本院上開執行卷
    內）、公司基本資料查詢各一份可佐，依上開說明，本件執行名義所記載之債務
    人公司業已解散，其與新設立之原告公司為不相關聯之二個公司，其二者除公司
    名稱相同外，並非同一之法人人格，亦非本件執行名義效力所及之債務人，是本
    件被告以統一編號為「00000000」法定代理人登記設立時為「張玉貞」
    ，現變更登記為「甲○」、公司地址為「台北縣樹林市○○街二一二巷二號」之
    原告公司為債務人，並就其對台灣銀行樹林分行、台北國際商業銀行股份有限公
    司樹林分行之債權為強制執行，即有違誤。然本件被告係以債務人惠強染整有限
    公司法定代理人原為蕭麗姿，現已變更為張玉貞，認係為同一法人，而依強制執
    行法第四條第一項第一款確定之終局判決為執行名義聲請強制執行，有被告之民
    事強制執行聲請狀可參，被告並非依強制執行法第四條之二之規定聲請強制執行
    甚明，故非強制執行法第十四條之一債務人異議之訴之範圍，如認非執行名義效
    力所及之第三人，強制執行有侵害自己利益之情事者，不過為得否依強制執行法
    第十二條之規定為聲明異議或依同法第十五條之規定提起第三人異議之訴而已，
    非提起本件債務人異議之訴所能予以救濟。從而，原告依強制執行法第十四條之
    一第一項規定，訴請撤銷本院九十一年度執字第一七０二九號給付酬金強制執行
    事件就原告所為之強制執行程序，為無理由，不應准許。
四、結論：原告之訴為無理由，依民事訴訟法第三百八十五條第一項前段、第七十八
    條，判決如主文。
中      華      民      國    九十二    年      一      月    二十三    日
                                臺灣板橋地方法院民事第二庭
~B法  官  林錫凱
右正本證明與原本無異。
如不服本判決，應於判決送達後廿日內，向本院提出上訴狀。
中      華      民      國    九十二    年      一      月    二十四    日
~B書記官  許清琳


司法院資訊處製作；財團法人民間司法改革基金會備份。
